臺灣臺中地方法院刑事判決　　　　　　　94年度訴字第3008號
公　訴　人　臺灣臺中地方法院檢察署檢察官
被　　　告　甲○○
　　　　　　　　　　8號
上列被告因違反毒品危害防制條例案件，經檢察官提起公訴（九
十四年度毒偵字第三三六七號、第四四五三號），本院合議庭裁
定改以簡式審判程序審理後，判決如下：
    主  文
甲○○連續施用第一級毒品，累犯，處有期徒刑拾月；扣案之海
洛因壹包（驗餘淨重零點零公克，包裝重零點貳壹公克）沒收
銷燬之。又連續施用第二級毒品，累犯，處有期徒刑陸月。應執
行有期徒刑壹年，扣案之海洛因壹包（驗餘淨重零點零公克，
包裝重零點貳壹公克）沒收銷燬之。
    事  實
一、甲○○前曾於民國九十二年間，因違反毒品危害防制條例案
    件，經本院於九十二年十二月八日判處有期徒刑八月，於同
    年十二月二十九日確定，於九十三年十一月三日因縮刑期滿
    而執行完畢。另於九十一年間，因施用毒品案件，經本院裁
    定送勒戒處所觀察、勒戒後，認有繼續施用毒品傾向，另經
    本院以裁定令入戒治處所施以強制戒治，於九十二年三月二
    十八日執行完畢而釋放，猶不知悔改，明知海洛因、甲基安
    非他命已分別列為毒品危害防制條例第二條第二項第一款、
    第二款所稱之第一級、第二級毒品，竟於強制戒治執行完畢
    釋放後之五年內，基於施用第一級毒品海洛因之概括犯意，
    自九十四年二月間某日起至九十四年八月二十五日止，以平
    均每隔二至三日之頻率，並以針筒注射海洛因之方式，在臺
    中縣豐原市○村路合作新村二二巷十六弄八號、臺中縣潭子
    鄉栗林村祥和新莊五十號等處，連續施用第一級毒品海洛因
    多次；另基於施用第二級毒品甲基安非他命之概括犯意，於
    上揭時間、地點，以每隔二至三日施用一次之頻率，並以將
    甲基安非他命置於吸食器內加熱燃燒產生燻煙，再吸食該燻
    煙之方式，連續施用甲基安非他命多次。嗣先於九十四年五
    月十日上午十一時四十五分許，主動至臺中縣警察局豐原分
    局潭北派出所自白施用海洛因之事實，並為警扣得海洛因一
    包（驗餘淨重零點零三公克，包裝重零點二一公克，空包裝
    因與毒品海洛因相結合而應視為毒品）；另於九十四年八月
    二十六日下午九時三十分許，在臺中縣神岡鄉○○路一二六
    號為警查獲。
二、案經臺中縣警察局豐原分局、臺中市警察局第五分局移送臺
    灣臺中地方法院檢察署檢察官偵查起訴。
    理  由
一、訊據被告甲○○對於上揭連續施用第一級毒品海洛因及連續
    施用第二級毒品甲基安非他命多次等事實均坦承不諱，且被
    告先後為警查獲時所採集之尿液經送檢驗結果，分別呈安非
    他命、甲基安非他命、嗎啡及安非他命類藥物、嗎啡類藥物
    之陽性反應，此有詮昕科技股份有限公司濫用藥物尿液檢驗
    報告、中山醫學大學附設醫院檢驗科藥物檢測中心篩檢報告
    各一份附卷可稽，另扣案疑似海洛因之白粉經送鑑定結果，
    確含海洛因成分，有法務部調查局九十四年八月二十二日調
    科壹字第一二００一六三三三號鑑定通知書一份在卷可考，
    復有扣案之海洛因一包（驗餘淨重零點零三公克，包裝重零
    點二一公克，空包裝因與毒品海洛因相結合而應視為毒品）
    足資佐證，足認被告上開自白與事實相符。又被告前曾於九
    十一年間，因施用毒品案件，經本院裁定送勒戒處所觀察、
    勒戒後，認有繼續施用毒品傾向，另經本院以裁定令入戒治
    處所施以強制戒治，於九十二年三月二十八日執行完畢而釋
    放，有臺灣高等法院被告全國前案紀錄表、臺灣臺中地方法
    院檢察署刑案資料查註紀錄表各一份在卷可稽，足認被告係
    於強制戒治執行完畢釋放後之五年內，再犯本件施用毒品之
    罪。本件事證明確，被告之犯行，洵堪認定。
二、查海洛因、甲基安非他命係屬毒品危害防制條例第二條第二
    項第一款、第二款所稱之第一級、第二級毒品。是核被告甲
    ○○所為，係犯毒品危害防制條例第十條第一項之施用第一
    級毒品罪及同條例第十條第二項之施用第二級毒品罪。又被
    告因施用第一、二級毒品而持有第一級毒品、持有第二級毒
    品之低度行為各應為施用第一級毒品、施用第二級毒品之高
    度行為所吸收，均不另論罪。被告先後多次施用第一級毒品
    、第二級毒品之犯行，均時間緊接，方法相同，觸犯構成要
    件相同之罪名，顯係各基於概括之犯意反覆為之，為連續犯
    ，應依刑法第五十六條之規定，各以一罪論，並均加重其刑
    。而被告所犯施用第一級毒品罪與施用第二級毒品罪二罪之
    間，犯意各別，行為互殊，應予分論併罰。又被告前曾於九
    十二年間，因違反毒品危害防制條例案件，經本院於九十二
    年十二月八日判處有期徒刑八月，於同年十二月二十九日確
    定，於九十三年十一月三日因縮刑期滿而執行完畢，亦有臺
    灣臺中地方法院檢察署刑案資料查註紀錄表及臺灣高等法院
    被告前案紀錄表各一份附卷可參，其受有期徒刑之執行完畢
    ，五年以內再犯有期徒刑以上之罪，為累犯，應依刑法第四
    十七條之規定，各就施用第一級毒品、施用第二級毒品罪遞
    加重其刑。爰審酌被告素行不良，前因施用毒品犯行，經強
    制戒治後猶故態復萌，再施用毒品不輟，無視於毒品對於自
    身健康之戕害及國家對於杜絕毒品犯罪之禁令，惡性非輕，
    並考量本件被告施用毒品之時間、頻率及犯後坦承犯行，尚
    知悔悟，態度良好等一切情狀，各量處如主文所示之刑，並
    定其應執行之刑，以示懲儆。末查，扣案之海洛因一包（驗
    餘淨重零點零三公克，包裝重零點二一公克，空包裝因與毒
    品海洛因相結合而應視為毒品），係屬毒品危害防制條例所
    稱之第一級毒品，不論屬於犯人與否，應依毒品危害防制條
    例第十八條第一項前段規定沒收銷燬之。
據上論斷，應依刑事訴訟法第二百七十三條之一第一項、第二百
九十九條第一項前段，毒品危害防制條例第十條第一項、第二項
、第十八條第一項前段、第二十三條第二項，刑法第十一條、第
五十六條、第四十七條、第五十一條第五款，判決如主文。
中　　華　　民　　國　　94　　年　　10　　月　　18　　日
                        臺灣臺中地方法院刑事第十一庭
                                法  官  王 世 華
以上正本證明與原本無異。
如不服本判決，應於收受送達後10日內向本院提出上訴書狀（應
附繕本）。
　　　　　　　　　　　　　　　　書記官  劉 易 柔
中　　華　　民　　國　　94　　年　　10　　月　　18　　日
附錄論罪科刑法條
毒品危害防制條例第十條
施用第一級毒品者，處六月以上五年以下有期徒刑。
施用第二級毒品者，處三年以下有期徒刑。
